【裁判字號】    99,審易,3830
【裁判日期】    991104
【裁判案由】    傷害等
【裁判全文】
臺灣高雄地方法院刑事判決            99年度審易字第3830號
公  訴  人  臺灣高雄地方法院檢察署檢察官
被      告  乙○○
上列被告因傷害等案件，經檢察官提起公訴（99年度偵字第
20823 號），本院依簡式審判程序審理，判決如下：
    主  文
乙○○犯侮辱公務員罪，處拘役伍拾日，如易科罰金，以新臺幣
壹仟元折算壹日。又犯妨害公務執行罪，處有期徒刑月，如易
科罰金，以新臺幣壹仟元折算壹日。緩刑貳年，並應向指定之政
府機關、政府機構、行政法人、社區或其他符合公益目的之機構
或團體提供捌拾小時之義務勞務。緩刑期間付保護管束。
    事實及理由
一、乙○○於民國99年6 月20日4 時20分許，搭乘友人郭育丞駕
    駛之自小客車，行經高雄縣岡山鎮○○路101 巷口前，因該
    處發生命案而為警封鎖現場並管制人車進出，員警丙○○為
    執行現場管制封鎖之工作，乃上前盤問並表示該處係命案現
    場而欲登記乙○○之姓名等年籍資料時，乙○○竟基於侮辱
    公務員之犯意，在上開公共場所，辱罵正依法執行公務之員
    警丙○○「幹你娘」等語，丙○○遂欲以侮辱公務員之現行
    犯逮捕乙○○，郭育丞見狀亦出手制止乙○○，詎乙○○竟
    另基於妨害公務之犯意，出手毆打丙○○，致丙○○受有頭
    部併左胸前挫傷、左手腕挫傷併紅腫等傷害。
二、本件被告乙○○所犯均係死刑、無期徒刑、最輕本刑為3 年
    以上有期徒刑以外之罪，其於準備程序中就被訴事實為有罪
    之陳述，經法官告知簡式審判程序之旨，並聽取公訴人、被
    告之意見後，本院合議庭認為適宜而裁定進行簡式審判程序
    ，先予敘明。
三、上開犯罪事實，業據被告乙○○於本院審理時坦承不諱，並
    有證人即員警丙○○、潘煜烽、張華生於偵查中之證述可參
    ，復有員警職務報告、高雄縣立岡山醫院診斷證明書、本院
    99年9 月24日調解筆錄、撤回告訴聲請狀附卷可稽，足認被
    告之任意性自白與事實相符，本案事證明確，被告上開犯行
    洵堪認定，應依法論科。
四、被告乙○○對於依法執行職務之員警丙○○，當場侮辱，復
    於員警依法執行職務欲以現行犯逮捕地，出手毆打員警丙○
    ○，致其受有頭部併左胸前挫傷、左手腕挫傷併紅腫等傷害
    ，是核被告上開所為，係犯刑法第140 條第1 項之侮辱公務
    員罪及同法第135 條第1 項之妨害公務罪執行罪。被告所犯
    侮辱公務員罪、妨害公務執行罪2 罪間，犯意各別，行為互
    殊，應予分論併罰。至檢察官起訴被告上開侮辱公務員之犯
    行，同時觸犯刑法第309 條第1 項之公然侮辱罪；上開妨害
    公務執行之犯行，同時觸犯刑法第277 條第1 項之傷害罪，
    然依刑法第314 條、第287 條前段之規定，均須告訴乃論，
    茲據告訴人丙○○於本院辯論終結前，具狀撤回本件公然侮
    辱及傷害部分之告訴，有撤回告訴聲請狀在卷可考（見本院
    審易卷第17頁），因此部分與前開有罪部分有想像競合之裁
    判上一罪關係，爰不另諭知不受理，附此敘明。
五、爰審酌被告因不服警察之指揮，公然在馬路上辱罵及出手毆
    打依法執行職務之員警，漠視國家公權力之執行，惡性非輕
    ，惟念其已與告訴人達成和解，賠償告訴人所受損害，告訴
    人並請求給予被告從輕量刑與自新之機會，有調解筆錄及撤
    回告訴聲請狀在卷可參，及被告犯後坦承犯行，態度尚可等
    一切情狀，分別量處如主文所示之刑及諭知易科罰金折算標
    準。末考量被告前未曾受有期徒刑以上刑之宣告，觸犯本件
    犯行所生危害尚非嚴重，且已與告訴人和解，其因一時失慮
    致觸犯本案之罪，信其經此偵、審程序及刑之宣告後，應知
    所警惕，而無再犯之虞，本院因認以暫不執行其刑為當，爰
    依刑法第74條第1 項第1 款之規定，宣告如主文所示之緩刑
    期間，再斟酌被告本件因法治觀念薄弱而觸犯刑責，為確實
    督促被告保持正確法律觀念，且能回饋社會，依刑法第74條
    第2 項第5 款之規定，命其應向指定之政府機關、政府機構
    、行政法人、社區或其他符合公益目的之機構或團體提供80
    小時之義務勞務；另為確實使其有正確之法律觀念並提供必
    要之協助及督促，認有加以追蹤觀護之必要，併依刑法第93
    條第1 項之規定，宣告緩刑期間付保護管束。至被告究應向
    何政府機關、政府機構、行政法人、社區或其他符合公益目
    的之機構或團體提供義務勞務，屬執行之問題，應由執行檢
    察官斟酌全案情節及各政府機關、政府機構、行政法人、社
    區或其他符合公益目的之機構或團體之需求，妥為指定，併
    予敘明。
據上論斷，應依刑事訴訟法第273 條之1 第1 項、第299 條第1
項前段，刑法第135 條第1 項、第140 條第1 項、第41條第1 項
前段、第74條第1 項第1 款、第2 項第5 款、第93條第1 項第2
款，刑法施行法第1 條之1 ，判決如主文。
本案經檢察官甲○○到庭執行職務。
中    華    民    國    99    年    11    月    4     日
                  刑事第十庭    法  官  王靖茹
以上正本證明與原本無異。
如不服本判決應於收受送達後10日內向本院提出上訴書狀，並應
敘述具體理由；如未敘述上訴理由者，應於上訴期間屆滿後20日
內向本院補提理由書（均須按他造當事人之人數附繕本）「切勿
逕送上級法院」。
中    華    民    國    99    年    11    月    4     日
                                書記官  楊明月
附錄本案論罪科刑法條：
〈中華民國刑法第135條第1項〉
對於公務員依法執行職務時，施強暴脅迫者，處3 年以下有期徒
刑、拘役或3 百元以下罰金。
〈中華民國刑法第140條第1項〉
於公務員依法執行職務時，當場侮辱，或對於其依法執行之職務
公然侮辱者，處6 月以下有期徒刑、拘役或1 百元以下罰金。

司法院資訊處製作；財團法人民間司法改革基金會備份。
